臺灣高雄地方法院刑事判決　　　　　　 94年度簡上字第930號
上　訴　人　臺灣高雄地方法院檢察署檢察官
被　　　告　丙○○
　　　　　　　　　　（現另案臺灣高雄第二監獄執行中）
上列上訴人因被告竊盜案件，不服本院高雄簡易庭94年度簡字第
5312號中華民國94年9 月13日第一審判決（聲請簡易判決處刑案
號：94年度偵字第17145 號），提起上訴，及移送併案審理（臺
灣高雄地方法院檢察署94年度偵字第18350 號），本院管轄之第
2 審合議庭認不得以簡易判決處刑，改依通常程序為第一審之審
判，本院判決如下：
    主  文
原判決撤銷。
丙○○連續結夥三人竊盜，累犯，處有期徒刑壹年。
    事  實
一、丙○○於民國91年間因施用毒品案件，經本院以91年訴字第
    2120號判決判處有期徒7 月確定，於93年9 月22日執行完畢
    出監，詎仍不知悔改，復基於意圖為自己不法所有之概括犯
    意，於94年7 月28日上午9 時許，在高雄市○○區○○路與
    海德路交岔口附近，竊取置放路旁，為高雄市○○○○道工
    程處所有之施工用之水溝蓋3 塊（每塊規格長40公分、寬45
    公分、重20公斤、價值新台幣1200元），得手後，並將該3
    塊水溝蓋置於所騎乘車牌號碼ZEM ─462 號輕型機車上離去
    。嗣於同日下午9 時10分許，騎乘上述機車載運3 塊水溝蓋
    ，行經高雄市○○區○○路與翠華路交岔口，為警攔檢查獲
    上情，並扣得上述3 塊水溝蓋。惟丙○○仍不知悛悔，復承
    前概括犯意，並與綽號「張仔」、「明仔」姓名年籍不詳之
    成年男子基於犯意聯絡，於94年8 月10日上午11時15分許，
    再度至高雄市○○區○○路「木頭公園」，竊取該公園內步
    道旁，為「高雄市政府蓮池潭風景區管理所」所管理之水溝
    蓋3 塊（價值共新台幣3,000 元），得手後，將該3 塊水溝
    蓋置於所騎乘之上開輕型機車，欲離開公園之際，為該風景
    區管理所清潔工人陳振湘、許安甫發覺後，由陳振湘駕駛貨
    車，將丙○○騎乘之機車撞倒在地後，報警當場將丙○○查
    獲，並扣得上開3 塊水溝蓋。
二、案經高雄市政府警察局、高市政府警察局左營分局分別移送
    、報請台灣高雄地方法院檢察署偵查起訴及移送併案審理。
    理  由
一、本件被告丙○○所犯係死刑、無期徒刑、最輕本刑為3 年以
    上有期徒刑以外之罪，被告就被訴事實為有罪之陳述，經審
    判長告知簡式審判程序之旨，並聽取公訴人及被告之意見後
    ，經本院合議庭裁定進行簡式審判程序，合先敘明。
二、上揭事實，業據被告於警詢、偵查及審理中坦承不諱，核與
    證人即高雄市○○○○道工程處技工乙○○、高雄市政府蓮
    池潭風景區管理所站長侯昆友、清潔員工陳振湘、許安甫於
    警詢時之證述內容相符，復有證人乙○○、侯昆友立具之贓
    物認領保管單各1 紙及查獲現場相片8 幀附卷可稽，足認被
    告自白核與事實相符，本件事證明確，其犯行洵堪認定，應
    依法論科。
三、核被告丙○○先後竊取水溝蓋所為，分別係犯刑法第320 條
    第1 項之竊盜罪及同法第321 條第1 項第4 款之結夥三人竊
    盜罪。被告與綽號「張仔」、「明仔」成年男子共同竊取水
    溝蓋，其3 人間顯具有犯意聯絡及行為分擔，為共同正犯。
    又被告先後2 次竊盜犯行，時間緊接，方法相同，觸犯基本
    構成要件相同之罪名，顯係基於概括犯意反覆為之，為連續
    犯，應依刑法第56條之規定從一重論以結夥三人竊盜罪，並
    依法加重其刑。被告結夥三人至高雄市○○區○○路木頭公
    園，竊取公園步道旁水溝蓋之事實雖未據起訴，然該部分事
    實與公訴人聲請簡易判決處刑之犯罪事實既有連續犯裁判上
    一罪之關係，應為起訴效力所及，本院自應併予審究。被告
    前於91年間因施用毒品案件，經本院以91年訴字第2120號判
    決判處有期徒7 月確定，於93年9 月22日執行完畢出監之事
    實，有臺灣高等法院被告前案紀錄表、台灣高雄地方法院檢
    察署刑案資料查註紀錄表各1 紙在卷可稽，其於上開徒刑執
    行完畢後5 年內，再犯本件最重本刑為有期徒刑以上之罪，
    為累犯，應依刑法第47條之規定加重其刑，並遞加重之。
三、原審以被告罪證明確，依法論罪科刑，原非無見。惟因檢察
    官另行移送併辦部分，原審未及審究，即有未洽，檢察官上
    訴執上揭併辦部分未及審理，指摘原判決有不當之處，為有
    理由，應由本院將原判決予以撤銷改判。爰審酌被告正值青
    壯之年，本應尋求正途獲取所得，惟竟貪圖不法利益竊取他
    人財物，且於初次犯行為警查獲後，仍不知悔悟，復結夥三
    人再度為竊盜犯行，且因所竊之物為路旁水溝蓋，並致使往
    來用路人致生跌落水溝之危險，行為甚為不該，及其犯後尚
    知坦承犯行、態度良好，所竊取財物價值約為6 千餘元，並
    經被害人領回等一切情狀，量處如主文所示之刑，以示懲儆
    。
四、按對於簡易判決之上訴，準用刑事訴訟法第三編第一章及第
    二章之規定，管轄第二審之地方法院合議庭受理簡易判決上
    訴案件，應依通常程序審理，其認案件有刑事訴訟法第452
    條之情形者，應撤銷原判決，逕依通常程序為第一審判決，
    此為法院辦理刑事訴訟簡易程序案件應行注意事項第14項所
    明定。本件被告丙○○既經判處有期徒刑1 年，則公訴人聲
    請簡易判決處刑中被告所犯之罪，顯不合刑事訴訟法第449
    條所定得以簡易判決處刑之案件，爰依同法第452 條之規定
    ，逕依通常程序為第一審判決。
據上論斷，應依刑事訴訟法第455 之1 第1 項、第3 項、第369
條第1 項前段、第452 條、第364 條、第273 條之1 第1 項、第
299 條第1 項前段，刑法第56條、第28條、第321 條第1 項第4
款、第47條，判決如主文。
本案經檢察官甲○○到庭執行職務。
中　　華　　民　　國　　94　　年　　11　　月　　30　　日
                  刑事第十二庭  審判長法　官  施柏宏
                                      法　官  林書慧
                                      法  官  黃宗揚
以上正本證明與原本無異。
如不服本判決，應於收受送達後10日內向本院提出上訴書狀。
中　　華　　民　　國　　94　　年　　11　　月　　30　　日
                                      書記官  王壹理
附錄本判決論罪科刑所依據之法條：
中華民國刑法第320條
(普通竊盜罪、竊佔罪)
意圖為自己或第三人不法之所有，而竊取他人之動產者，為竊盜
罪，處 5 年以下有期徒刑、拘役或 500 元以下罰金。
中華民國刑法第321條
犯竊盜罪而有左列情形之一者，處 6 月以上、 5 年以下有期徒
刑：
四  結夥三人以上而犯之者。
